Inventaris van het archief van het Nederlandse Gezantschap in Turkije, (1799-) 1814-1872
Nationaal Archief, Den Haag
Mattheys, J. 162
Mavroyeni, P. 163
Meischke, C.F. 166
Mekka 95
Mersina 50
Mille, P. 163
Modiano, I. (zoons van) 158
Moestafa 90
Moldavië 89
Mollerus, N.W. baron 70
Mulder, R.F. 183
Mytilene 50
Nahmias, I. ben 164
Nederlands-Indië (pelgrims uit) 95
Neubauer, M.J.C. 165
Neubauer & Co 165
Nicosia 50
Nipperus, W.J. 183
Ottomaanse Bank 166
Overzee, P. 185
Papaviç A. 151
Parasco Tsjorbadji 167
Pascal, G. 167
Pera-Galata, gemeentebestuur 87 155 171
Peter I de Grote, tsaar van Rusland 85
Philippis, A. de 162
Pisa, E. 179
Pizza, E. 168
Pizza, S. 166
Polac, G. 165
Posno, N. 211
Posno, & Cie. (Co) 161 166 (4x)
Posno & Valkenhuyzen 166
Radimiri, G. 168 (2x)
Rampacher & Co 162
Reich, H. 166
Reiz Oglou Nichan 166
Remrico & Caralli 158
Roemenië (in- en uitvoerrechten) 113
Rotterdam 110
Rusland, douanetarieven 99
Rusland, havens 201
Said Hoessein el Gamal 161
Saloniki 50
Salvago, M.F. 161
Salzani, D. 143
Samos 162
Saraffy & Cie, Zannos 166
Scassaro, A. 149 166 (2x)
Scerika, S. 170
Scherer, E. 163
Schilizzi, J.Z. 166
Schilizzi, P.D. 166 (3x)
Schilizzi & Eugenidi 166 (2x)
Schlank, G. 167
Schmill, J. 162 164
Schutz, A. 169 170
Schutz, E.A. 94
Schutz, J.P. 57
Schutz, J.S. 159
Séraskierat (Turks ministerie van Oorlog) 167
Seybold, C. 167
Seybold, J. 167
Seybold, J.J. 167
Sidi, H.D. 161
Simiriottis, Th. 167
Singapore 95
Sivas 157
Smyrna 50 52 53 103 104 108
Stefano, G. 167
Stefano, G.M. 167
Stefano-Armao, A. 167
Steffanos, G. 167
Suezkanaal 96 105
Sulina 202
Sweerus, E. 185
Syngros, A.D. 163 167 (3x)
Syngros & Karavas 167
Syngros Coronio & Co 167
Syrië 50
Syz, R. 166
Takes Hazzadurian (Hascianduriani) 168
Tanner, J. 168
Tanner-Wüscher, I. 168
Tarsus 50
Tasset, Tilkin 159
Testa, Jhr. A. de G. 168
Testa, Jhr. Th.E.D. 149 173
Tilkin Tasset 159
Timoni, J. 163
Travers, W.A. 63 109
Trebizonde 50
Triëst, Nederlands stoomschip 90
Tripoli (Libye), provinciaal bestuur van 166
Tulcea 50
Tunis, consulaat te Amsterdam 92
Turken, diverse 162 167
Turkije, ministerie van oorlog (Séraskierat) 167
Valkenhuyzen, Posno & 166
Vallati, A. 168
Valsamachy, G.M. 168 (3x)
Vartanian, O. 176
Vasilei Tidjaret, Turks oorlogsschip 90
Veggetti, A. 210
Venel, B. 162
Vijverberg, J.N. 185
Vlastos, A. 163
Vlastos, G.A. 56
Volo, douanier te 167
Vuccino, A. 168
Vuro, G.M. 167
Walachije 89
Weber, M. 168
Weber, T. 54
Westerling, P. 168 (2x)
Westerling, R. 172
Wierdina Henderika, Nederlands schip 185
Wissing, E.A. 161
Zalloni, G. 166
Zaloglu, G. 168
Zannos Saraffy & Cie 166
Zaptié 168
Zee, Denduyts & van der 160
Zee & Co., H.N. van der 163
Zipey, I. 158
Zolaky, P. 110
Zuylen van Nyevelt, J.P.J.A. graaf van 48 115 136
Zwarte Zee 201
Beschrijving van de series en archiefbestanddelen
- ARCHIEFBLOK 1814 - 1830
  Zaakgelastigde: Jhr. G. Testa, 1814 April 22-1825 September 5. Ambassadeur: H. baron van Zuylen van Nyevelt, 1825 September 6-1829 December 29.
  Zaakgelastigde: Jhr. G. Testa, 1829 December 30-1844.
  - Politieke zaken., a.
    - Beknopte journalen van den zaakgelastigde, 1815 Januari 1-Juli 27; 1816 Juli 1-December31; 1817 Januari 1-December 31; 1818 Augustus 1-October 31; 1820 September 1-30 en November 1-30; 1821 Juni 1-30; 1; 1 pak
    - Brieven, van het Departement van Buitenlandsche Zaken ontvangen, 1814-1824; 2-4; 3 pakken
      - 1814 Maart 10-1819 December 29., 2
      - 1820 Januari 5-1824 December 21, 3
      - 1825 Januari 18-December 31, 1826 April 29 en 1827 Januari 30-1828 December 20., 4
    - Verbalen van brieven, aan het Departement van Buitenlandsche Zaken verzonden, 1814 April 25-1818 December 24 en 1820 Januari 10-1825 September 26.; 5; 1 pak.
    - Minuten van brieven met bijlagen, aan het Departement van Buitenlandsche Zaken verzonden, 1814-1825; 6-12; 7 pakken
      - 1814 April 25-1816 December 24., 6
      - 1817 Januari 10-1818 December 24., 7
      - 1819 Januari 11-1820 December 27., 8
      - 1821 Januari 10-December 24., 9
      - 1822 Januari 10-December 24., 10
      - 1823 Januari 10-1824 December 24., 11
      - 1825 Januari 10-September 26., 12
    - Afschriften van brieven, aan het Departement van Buitenlandsche Zaken verzonden, 1825-1829; 13-16; 4 delen
      - 1825 September 1-1826 Juli 10., 13
      - 1826 Juli 10-1827 Juni 25., 14
      - 1827 Juni 25-1828 April 25., 15
      - 1828 April 25-1829 September 22., 16
    - Afschriften van bijlagen der brieven, aan het Departement van Buitenlandsche Zaken verzonden van 1825 September 1-1829 September 22, 17; 1 pak
      Zie nos. 13-16
    - Minuten van brieven met bijlagen, aan het Departement van Buitenlandsche Zaken verzonden, 1829 September 25-1830 December 10; 18; 1 pak.
    - Rapporten, door ambtenaren der Nederlandsche legatie te Constantinopel aan den ambassadeur aldaar verzonden, 1826-1830; 19-20; 2 pakken
      - 1826 Juni 15-November 20 en 1827 Juni 2-December 31., 19
      - 1828 Januari-1830 December 31., 20
    - Brieven, door den ambassadeur tijdens zijn verblijf buiten Turkije gezonden aan den zaakgelastigde te Constantinopel, 1880 Januari 12-December 24; 21; 1 pak
    - Brieven van den eersten drogman [tolk] bij de legatie te Constantinopel, gezonden aan den zaakgelastigde tijdens zijne missie tot ontvangst van den Nederlandschen ambassadeur, benevens Turksche brieven over het saluut te geven ter gelegenheid van het passeeren der Dardanellen van het schip de Zeemeeuw, waarmede de ambassadeur reisde, 1825 Juni 29-September 2; 22; 1 pak
    - Geheime rapporten, onderteekend "Le Connü, 1828 Maart 28-April 25, 1 omslag.; 23
      Deze rapporten zijn van iemand, die niet tot de geëmployeerden bij de Nederlandsche legatie behoorde.
    - Minuten van brieven, aan den Souvereinen Vorst gezonden, 1814 Januari 25-Maart 26; 24; 1 omslag
    - Minute van een brief, aan den Prins van Oranje gezonden betrekkelijk Hoogstdeszelfs huwelijk, 1816 September 10; 25; 1 stuk
    - Minute van een brief, aan den Nederlandschen minister bij de Hanzesteden [te Hamburg] gezonden, 1815 Maart 2; 26; 1 stuk
    - Correspondentie met den Nederlandschen ambassadeur voor Groot-Britannië en Ierland [te Londen], 1815 Februari 9-1821 October 22; 27; 4 stukken
    - Correspondentie met de Nederlandsche legatie bij het Hof der Beide-Siciliën [te Napels], 1817 juli 10-1919 Januari 26; 28; 1 pak
    - Correspondentie met de Nederlandsche legatie bij het Hof van Frankrijk [te Parijs], 1814 October 8-1830 Maart 24; 29; 1 pak
    - Correspondentie met de Nederlandsche legatie bij het Hof van Rusland [te St-Petersburg], 1821 October 4-1830 October 11; 30; 1 pak
    - Correspondentie met de Nederlandsche legatie in den Kerkelijken Staat [te Rome], 1816 Mei 29-1822 Augustus 10; 31; 1 omslag
    - Minute van een brief, gezonden aan den Nederlandschen gezant bij het Hof van Zweden en Noorwegen [te Stockholm], 1816 Mei 9, 1 stuk.; 32
    - Minuten van brieven met bijlagen aan de Nederlandsche legatie bij het Hof van Sardinië [te Turijn] gezonden, 1822 Mei 8-Juli 27; 33; 1 omslag
    - Brieven, van de Nederlandsche legatie bij het Hof van Oostenrijk-Hongarije [te Weenen] ontvangen, 1814 September 13-1830 December 17; 34; 1 pak
    - Minuten van brieven, aan laatstgenoemde legatie verzonden, 1814 October 10-1830 December27; 35; 1 pak
    - Correspondentie met de kommandanten van de Nederlandshe oorlogsschepen Algiers, Dianna, Hecla, Holland, Javaan, Kemphaan, Kenau Hasselaar, Koerier, Lynx, Pelikaan, Proserpina, Rupel, Schelde, Wassenaar en Zeemeeuw, 1819 October 22-1830 October 20, 36; 1 pak
      [Zie no. 59].
    - Correspondentie met den Groot-Vizier, den Reiz-Effendi [Minister van Buitenlandsche Zaken] en andere Turksche autoriteiten, 1814 Juni 9-1829 October 31; 37; 1 pak
    - Minuten en kennisgevingen aan de Ottomaansche Porte en aan de gezanten van vreemde mogendheden van de verheffing van den Souvereinen Vorst tot Koning der Nederlanden en van huwelijk, geboorten en sterfgevallen van leden der Koninklijke familie, benevens van brieven over de decoraties voor den Russische gezant, den Nederlandschen zaakgelastigde en den eersten drogman [tolk] bij de Russische legatie in Turkije, 1815 April 27-1825 Juli 7; 38; 1 pak
    - Hatti-Scherifs [rescripten], houdende benoemingen en demissiën van de Groot-Viziers Aly Pacha, 1820 Januari 7-1824 September 16; 39; 1 omslag
    - Afschriften van takrirs [nota's], bij de Ottomaansche Porto ingediend, 1818-1825, 2 delen.; 40-40A
      - 1818 December 7-1825 Juni 24, 40
      - 1818 December 15-1823 April 15. [ Alle takrirs in no. 40a gecopieerde, komen ook voor in no. 40. No. 40 was bestemd voor den zaakgelastigde, no. 40a voor den kanselier bij de legatie.], 40A
    - Afschriften van takrirs, in 1825 tot 1828 aan de Ottomaansche Porte ingediend, benevens eene lijst daarvan, 41; 2 stukken
    - Afschriften van takrirs, van 1829 tot 1846 Januari aan de Ottomaansche Porte ingediend, 42; 1 deel
    - Afschriften van fermans [bevelschriften van de Porte], vizirale brieven en berats [erkenningen van consulaire ambtenaren], 1796-1846; 43-45; 3 deelen
      - 1796 Juli 15-1818 November 6., 43
      - 1825-1829, 44
      - 1829-1846 Januari., 45
    - Correspondentie met den geheim-secretaris van den onderkoning van Egypte, 1817 Maart 13, 1823 Februari 4-1825 Augustus 26; 46; 1 omslag
    - Correspondentie met den gemachtigde der Vereenigde Staten van Amerika, 1830 Juni 25 en 27; 47; 2 stukken
    - Correspondentie met de legatie van Denemarken, 1815 November 28-1829 Februari 20; 48; 1 omslag
    - Correspondentie met de legatie van Groot-Britannië en Ierland, 1814 April 28-1830 Juli 27; 49; 1 omslag
    - Correspondentie met de legatie van Frankrijk, 1814 Augustus 17-1830 December 30; 50; 1 omslag
    - Correspondentie met de legatie van Oostenrijk-Hongarije, 1814 Mei 5-1829 Februari 15; 51; 1 omslag
    - Correspondentie met de legatie van Pruisen, 1814 Mei 20-1830 Juli 21; 52; 1 omslag
    - Correspondentie met de legatie van Rusland, 1815 Februari 19-1830 November 10; 53; 1 omslag
      [Zie no. 60]
    - Correspondentie met de legatie van Rusland over het door de Turken gevorderde recht van mastaria, 1819 Maart 16-Juli 25, met twee bijlagen van 1817 Juli 9 en 1818 Februari 9, 54; 1 omslag
      Het recht van mastaria was een verhoogd douanerecht.
      Te Constantinopel werd dit geheven ten bedrage van 1/2 van
      het gewonerecht voor de koopwaren, welke bij het gewicht
      werden verkocht, en van 1/3 voor andere goederen.
      Zie no. 83 en de aanteekening bij no. 230.
    - Correspondentie met de legatie van Sardinië, 1821 Maart 9-1830 Mei 10; 55; 1 omslag
    - Correspondentie met de legatie der Beide Siciliën, 1814 Mei 18-1827 December 23; 56; 1 omslag
    - Correspondentie met de legatie van Spanje, 1814 November 16-1829 September 22; 57; 1 omslag
    - Correspondentie met de legatie van Zweden en Noorwegen, 1815 April 28-21 Augustus 1830; 58; 1 omslag
    - Afschriften van brieven, verzonden aan Turksche ministers, aan legaties van vreemde mogendheden te Constantinopel en aan Nederlandsche zeeofficieren, 1825 October 5-1829 September 20; 59; 1 deel
      [Zie nos, 36, 37, 47-58].
    - Correspondentie over de vrije doorvaart van een Nederlandsch schip naar de Zwarte Zee, 1818 September 14-1820 Juli 29; 60; 1 omslag
    - Stukken betrekkelijk de visitatie der Europeesche schepen, welke naar de Zwarte Zee varen, 1821 Maart 29 en April 14; 61; 1 omslag
    - Stukken betreffende het verbod en de latere toestemming tot doorvoer van koren naar de havens aan de Middellandsche Zee met schepen, welke uit de Zwarte Zee komen, 1821 Mei 12-Augustus 9; 62; 1 omslag
    - Beleefdheidskennisgevingen van ambtenaren der vreemde legaties te Constantinopel, verzoeken tot het bijwonen van begrafenissen en minuten der antwoorden daarop, 1814 Augustus 18-1825 Juli 2; 63; 1 omslag
    - Uitnoodigingen voor het bijwonen van feesten en diners bij de vertegenwoordigers van vreemde mogendheden te Constantinopel, 1814 Augustus 20-1825 Augustus 19; 64; 1 omslag
    - Correspondentie met den aartsbisschop van Sardia, tevens vicaris van Constantinopel, 1817 Juli 22-1824 Mei 20, 65; 2 stukken
    - Correspondentie met den apostolischen missionaris van Rome te Para [Constantinopel], 1828 Januari 12-Augustus 1; 66; 1 omslag
  - Consulaire, commercieele en particuliere zaken., b.
    - Brieven, van het Departement van Koophandel en Koloniën en van het Departement van Onderwijs, Nationale Nijverheid en Koloniën ontvangen, 1815 October 28-1823 Januari 31; 67; 1 omslag
      [1918]
    - Minuten van Brieven, aan de laatstgenoemde departement van algemeen bestuur verzonden, 1815 Augustus 25-1824 September 25; 68; 1 omslag
      [Zie no. 74].
    - Correspondentie met het Departement van Marine, 1816 Februari 10-1819 December 7, 69; 1 omslag
    - Correspondentie met het Departement van Binnenlandsche Zaken, 1816 Juli 31-September 25; 70; 1 omslag
    - Correspondentie met het Departement van Onderwijs, Kunsten en Wetenschappen, 1816 Februari 10-Juli 25, 71; 1 omslag
    - Correspondentie met het Departement der In-en uitgaande rechten en van de accijnzen, 1818 September 19-1823 Augustus 6; 72; 1 omslag
    - Minute van een brief, aan den Minister van Financiën gezonden, 1821 Juli 25; 73; 1 stuk
    - Minute van een brief, aan den Minister van Marine en Koloniën gezonden, 1829 October 26; 74; 1 stuk
    - Brieven, van de Directie van den Levantschen handel en de navigatie in de Middellandsche Zee, gevestigd te Amsterdam, ontvangen, 1816 Januari 4-1826 April 28; 75; 1 pak
    - Minuten van brieven met bijlagen, aan de Directie van den Levantschen handel voornoemd verzonden, 1813-1826, 3 pakken.; 76-78
      - 1813 Augustus 17-1816 December 24., 76
      - 1817 Januari 10-1820 December 27., 77
      - 1821 Januari 10-1826 Februari 25., 78
        De Directie van den Levantschen handel en de navigatie in de Middellandsche Zee was eene instelling, welke in 1625 was opgericht en in 1795 had opgehouden te bestaan. Zij werd bij Souverein besluit
        van 26 Januari 1814 no 2 hersteld
        , terwijl hare inrichting, gelijk deze
        vóór 1795 was geweest, geregeld werd bij de Wet van 11 Juli 1814
        [St. bl. No. 80]. Die directie ressorteerde van 1814 tot hare opheffing
        successievelijk onder de departementen van Koophandel en Koloniën
        [1814-1818 Maart], van Onderwijs, Nationale nijverheid en Koloniën
        [1818 April-1824 Maart] van Nationale nijverheid en Koloniën
        [1824 April-1825 April 8] en van Marine en Koloniën
        [1825 April 9-1826 Juni 30].
    - Brieven van J. de Lescluze, directeur van den Levantschen handel enz. voor de Kamer te Ostende, tijdens zijn verblijf in de Levant, 1821 Juni 22-1827 Juli 4; 79; 1 pak
    - Minuten van brieven, aan J. de Lescluze voornoemd gezonden, 1821 Juli 30-1825 Augustus 24; 80; 1 pak
    - Minuten van akten van benoeming van eenige consulaire ambtenaren in de Levant., 1815 December 28-1825 juni 20; 81; 1 omslag
      Zie voor de exequaturs [berats] de nos. 43 - 45.
    - Bevelschriften en instructiën voor de Nederlandsche consuls, tolken, kanseliers en thesauriers bij de consulaten in de Levant, benevens lijsten der consulaire ambtenaren in de Levant en in Barbarije met een uittreksel uit de Fransche ordonnantie van 1781 Maart 3, betreffende de tolken in de Levant, 1815 Juni 4-1824 April 28; 82; 1 omslag
    - Rapport van December 1826 over het voor de Nederlanders geldend Algemeen Turksch douanetarief, met de correspondentie over de totstandkoming enz. daarvan, 1815 Januari 3-1821 Januari 18, en de tarieven voor de Russen, Franschen, Oostenrijkers, Denen en Zweden van 1802, 1816 en 1818, 83; 1 pak
      [Zie no. 54].
    - Brieven, van den vice-consul te Adrianopel ontvangen, 1817 Januari 9-1830 December 30; 84; 1 pak
    - Minuten van brieven aan den vice-consul te Adrianopel verzonden, 1817 Maart 12-1830 December 13; 85; 1 pak
      [Zie nos. 200-202].
    - Correspondentie met den oud-consul te Aleppo J. van Maseyk, die onze belangen aldaar is blijven behartigen, 1813 September 7-1826 Februari 6; 86; 1 pak
    - Correspondentie met het consulaat te Aleppo, 1824 Maart 19-1830 December 24; 87; 1 pak
    - Correspondentie met den vice-consul te Alexandrette, 1816 Juni 7-1823 Augustus 19; 88; 1 pak
    - Brieven, van het consulaat te Alexandrië ontvangen, 1817-1830; 89-91; 3 pakken
      - 1817 Juni 4-1824 December 28., 89
      - 1825 Januari 3-1827 Juni 6., 90
      - 1827 Juni 20-1830 December 9., 91
    - Dagverhalen [Journaal] van den consul te Alexandrië, 1817 Mei 15-1821 Juni 14; 92; 1 pak
    - Minuten van brieven, aan den consul te Alexandrië verzonden, 1817 Februari 28-1825 October 14 en 1829 October 12-1830 December 22; 93; 1 pak
      [Zie nos. 200 - 20]
    - Correspondentie en afschriften van processtukken betrekkelijk de terugvordering van het gebouw van het consulaat te Alexandrië, 1820 Juni 2-1821 Juli 30; 94; 1 pak
    - Klacht met bijlage, ingediend door den gezagvoerder van het Nederlandsche schip. De Vrouw Margaretha tegen den vice-consul te Alexandrië, 1825 November 29; 95; 1 omslag
    - Klachten, door den gezagvoerder der Nederlandsche brik Charlotte Margaretha tegen den consul te Alexandrië ingediend, 1826 Februari 25-April 6; 96; 1 omslag
    - Brieven, van den consul te Athene ontvagen, 1816 Juli 28, 1819 Mei 30-1830 Augustus 26; 97; 1 pak
    - Dagverhalen van den consul te Athene ontvangen, 1819 Februari 8-1830 Januari 24; 98; 1 pak
    - Minuten van brieven, aan den consul te Athene verzonden, 1819 April 20-1825 April 23 en 1830 April 4-october 20; 99; 1 pak
    - Correspondentie met den consulairen agent te Caïro, 1825 December 14-1828 December 17; 100; 1 omslag
    - Minute van een brief, aan den consul te Civita Vecchia [Kerkelijke Staat] gezonden, 1819 Januari 27; 101; 1 stuk
    - Correspondentie met den vice-consul voor Scio [Chios] en Tjesme, 1819 April 14-1825 October 80; 102; 1 omslag
    - Brieven, van den vice-consul voor Scio en Tjesme ontvangen, 1825 October 30-1829 April 22; 103; 1 omslag
    - Dagverhalen van den vice-consul voor Scio en Tjesme, 1821 September 1-1828 November 30.; 104
    - Correspondentie met den vice-consul voor Scio en Tjesme, 1830 Mei 8-1830 October 17.; 105
    - Brieven, van het consulaat op het eiland Cyprus ontvangen, 1815-1830. 2; 106-107; pakken.
      - 1815 Januari 29-1825 October 3., 106
      - 1825 November 1-1830 December 25., 107
    - Minuten van brieven, aan het consulaat op het eiland Cyprus verzonden, 1815 Maart 20-1825 October 17, 1826 Mei 12, en 1829 December 8-1830 November 9; 108; 1 pak
    - Correspondentie met den consulairen agent te Damiata, 1823 September 30-1825 Maart 1; 109; 1 omslag
    - Brieven, van den consulairen agent te Damiata ontvangen met bijlage, 1825 November 30 en 1828 November 6; 110; 1 omslag
    - Correspondentie met den vice-consul aan de Dardanellen, 1816 April 22-1825 Juli 18; 111; 1 omslag
    - Brieven, van den vice-consul aan de Dardanellen ontvangen, 1825 September 1-1829 September 26; 112; 1 omslag
    - Correspondentie met den vice-concul aan de Dardanellen, 1829 September 27-1830 December 30; 113; 1 omslag
    - Brieven, van den consulairen agent te Enos ontvangen, 1825 December 19-1829 Juni 3; 114; 1 omslag
    - Correspondentie met den consul te Genua [Koninkrijk Sardinië], 1823 Maart 13 en September 3; 115; 1 omslag
    - Correspondentie met den consul te Gibraltar, 1817 October 27-1818 Januari 5; 116; 1 omslag
    - Brieven, door den vice-consul te Kania [eiland Kandia of Kreta] aan den ambassadeur gezonden, 1828 October 15-1829 Augustus 12; 117; 1 omslag
    - Correspondentie van den vice-consul te Kania met den raad van ambassade, later zaakgelastigde, G. Testa, 1828 Augustus 4-1830 December 18; 118; 1 pak
    - Minute van een brief, aan den consul te Livorno [Toscane] verzonden, 1825 April 14, 1 stuk.; 119
    - Correspondentie met den consul voor de Balearische eilanden te Mahon, 1820 Juli 5 en 1824 Januari 20-September 6; 120; 1 omslag
    - Correspondentie met den consul te Marseille, 1814 December 21-1824 Juli 10; 121; 1 omslag
    - Brieven van den consul te Marseille ontvangen, 1825 October 20-1829 Juli 10; 122; 1 omslag
    - Correspondentie met den vice-consul op het eiland Milos, 1815 November 15-1825 April 23; 123; 1 omslag
    - Brieven, van den vice-consul op het eiland Milos ontvangen, 1826 Januari 16-1827 October 27; 124; 1 omslag
    - Brieven, van den vice-consul op het eiland Naxos ontvangen, 1814 October 25-1825 October 17; 125; 1 omslag
    - Dagverhalen van den vice-consul op het eiland Naxos, 1816 Juli 4-1825 October 17; 126; 1 omslag
    - Minuten van brieven, aan den vice-consul op het eiland Naxos verzonden, 1815 Februari 21-1825 November 8; 127; 1 omslag
    - Brieven, van den vice-consul op het eiland Naxos ontvangen 1825 December 3-1829 April 4 1 omslag, 128
    - Correspondentie met den vice-consul op het eiland Naxos, 1829 November 19-1830 December 15; 129; 1 omslag
    - Correspondentie met den consul-generaal te Parijs, 1817 October 29-1822 November 19; 130; 1 omslag
    - Brieven, van het consulaat te Patras ontvangen, 1814 Juni 14-1827 April 25; 131; 1 omslag
    - Minuten van brieven, aan het consulaat te Patras verzonden 1816 Februari 12-1825 Augustus 8 1 omslag, 132
    - Correspondentie met het consulaat op het eiland Rhodos, 1818 Juli 14-1825 Maart 28; 133; 1 omslag
    - Brieven, van het consulaat op het eiland Rhodos ontvangen 1826 Maart 17-1829 Augustus 1 1 omslag, 134
    - Klachten, tegen den vice-consul te Rhodos ingebracht, benevens de daartoe betrekkelijke stukken tot decharge enz, 1819 Augustus 14-1820 December 4; 135; 1 omslag
    - Brieven, van het consulaat te Salonika ontvangen, 1817-1830; 136-138; 3 pakken
      - 1817 September 14-1820 December 29., 136
      - 1821 Januari 10-1825 September 19., 137
      - 1825 September 26-1830 December 31., 138
    - Dagverhalen van den consul te Salonika, 1820 Juni 15-1825 Juli 26; 139; 1 omslag
    - Staten van de ingekomen en uitgevoerde goederen te Salonika, 1818 Januari 1-1819 December 31; 140; 1 omslag
    - Minuten van brieven, aan het consulaat te Salonika gezonden, 1817-1830; 141-142; 2 pakken
      - 1817 April 6-1825. October 17., 141
      - 1830 Januari 9-1830 December 3., 142
    - Brieven, van den vice-concul op het eiland Santorin [Thira] ontvangen, 1817 April 1-1830 Juli 22; 143; 1 pak
    - Minuten van brieven, aan den vice-consul op het eiland Santorin verzonden, 1817 Februari 28-1825 September 2 en 1830 Mei 19; 144; 1 pak
    - Correspondentie met den vice-consul van Scala-nuova [waaronder het eiland Samos], 1821 Augustus 30-1825 October 1; 145; 1 omslag
    - Correspondentie met den vice-consul van Serres, wonende te Salonika, 1820 Januari 3-1821 Augustus 21; 146; 1 omslag
    - Correspondentie met den consulairen agent to Siphanto, 1823 Augustus 12-1829 Januari 15; 147; 1 omslag
    - Brieven, van den consulairen agent te Siphanto ontvangen, 1825 October 14-1827 Juni 26; 148; 1 omslag
    - Minute van een brief, aan den consulairen agent te Siphanto gezonden, 1830 Januari 8; 149; 1 stuk
    - Brieven, van den consulairen agent op het eiland Sira [Skyros] ontvangen, 1820 September 8-1830 Juni 18; 150; 1 omslag
    - Dagverhalen van den consulairen agent op het eiland Sira, 1823 Juli 2-1825 Augustus 31; 151; 1 omslag
    - Minuten van brieven, aan den consulairen agent op het eiland Sira verzonden, 1820 December 14-1825 November 15 en 1830 April 30-October 2; 152; 1 omslag
    - Brieven, van het consulaat te Smirna ontvangen, 1814-1826; 153-155; 5 pakken
      - 1814 Mei 2-1817 December 31., 153
      - 1818 Januari 15-1821 December 31., 154
      - 1822 Januari 15-1824 Januari 31., 155
    - 1824 Februari 6-1825 September 17., 156
    - 1825 September 17-1826 Februari 16., 157
    - Minuten van brieven, aan het consulaat te Smirna gezonden, 1814-1825; 158-160; 3 pakken